<?xml version="1.0" encoding="utf-8"?>
<!DOCTYPE document PUBLIC "-//APACHE//DTD Documentation V2.0//EN"
"http://forrest.apache.org/dtd/document-v20.dtd">
<document>
<header>
<title>Konsonantit</title>
</header>

<body>
<p>
<a href="pronunciation-consonant.rus.html">По-русски</a> | <a
href="pronunciation-consonant.eng.html">In English</a> | <em>Suomeksi</em> | <a
href="pronunciation-consonant.nob.html">På norsk</a>
</p>

<p><em class="focus">TÄTÄ SIVUA OLLAAN KÄÄNTÄMÄSSÄ SUOMEKSI.</em></p>

<p> Tilbake til <a href="grammar.fin.html">grammatikkens hovedside</a>. </p>

<p>På siden <a href="alphabet.fin.html">Aakkosto</a> finner du en liste med alle de skoltesamiske
bokstavene. Her blir uttalen av de skoltesamiske bokstavene for <em>konsonanter</em> forklart ved
hjelp av sammenlikning med norsk og i noen tilfelle med andre språk. </p>

<!--
<p>På siden <a href="../exercise/exercise.html">Uttalsøvelser</a> kan du trene å skille på de
forskjelige bokstavene i lyd og skrift. </p>
-->

<p>Tabellene nedenfor viser skoltesamiske eksempelord. Til høyre for hvert ord kan du klikke på
lenker for å høre hvordan de uttales av forskjelige talare fra de gamle sidaene <em class="lg_mat"
>Paaččjokk</em> (PAS) 'Pasvik' (som ligger nærmest den gamle Neidendialekten), <em class="lg_mat"
>Peäc'cam</em> (PET) 'Petsjenga', <em class="lg_mat">Mueˊtǩǩ</em> (MUO) 'Muotka', <em class="lg_mat"
>Njuõˊttjäuˊrr</em> (NOT) 'Notozero' (som tilsvarer uttalen til de fleste skoltesamene i Russland
idag) og <em class="lg_mat">Suõˊnn'jel</em> (SUO) 'Suonikylä' (som tilsvarer uttalen til de fleste
skoltesamene i Sevettijärvi idag). Tyværr har ikke alle ord et komplett set av lydfiler, enten fordi
det motsvarende ordet ikke finnes i dialekten eller vi har ikke ennå kunnat spela in bra uttale for
just dette eksempel.</p>

<p>Husk at konsonanter kan være lange, og skrives da dobbelt. </p>

<section>
<title>B b</title>
<p>Tätä kirjainta äännetään niin kuin suomen /b/. </p>

<!--
<table>
<tr>
<td>??</td>
<td>PET</td>
<td>MUO</td>
<td>NOT</td>
<td>SUO</td>
</tr>
</table>
-->
</section>

<section>
<title>C c</title>
<p>Tätä kirjainta me kutsumme 'tse':ksi. Sitä äännetään niin kuin /ts/, mutta terävämmin.
Esimerkkejä: </p>

<table>
<tr>
<td><em class="lg_mat">ceerkav</em> 'kirkko' / 'kirke'</td>
<td>PAS</td>
<td><a
href="http://corpus1.mpi.nl/qfs1/media-archive/dobes_data/Kola-Saami/Recordings/Language/KSDP/Skolt/Lexicon/Vocabulary/Media/ceerkav_SKO111219_KJ_1.wav"
>PET</a></td>
<td><a
href="http://corpus1.mpi.nl/qfs1/media-archive/dobes_data/Kola-Saami/Recordings/Language/KSDP/Skolt/Lexicon/Vocabulary/Media/ceerkav_SKO111211_ZMN_5.wav"
>MUO</a></td>
<td>NOT</td>
<td>SUO</td>
</tr>
<tr>
<td><em class="lg_mat">kuäˊllec</em> 'rinkeli'</td>
<td><a
href="http://corpus1.mpi.nl/qfs1/media-archive/dobes_data/Kola-Saami/Recordings/Language/KSDP/Skolt/Lexicon/Vocabulary/Media/kuaeqllec_SKO111220_EL.wav"
>PAS</a></td>
<td><a
href="http://corpus1.mpi.nl/qfs1/media-archive/dobes_data/Kola-Saami/Recordings/Language/KSDP/Skolt/Lexicon/Vocabulary/Media/kuaeqllec_SKO111219_KJ_1.wav"
>PET</a></td>
<td><a
href="http://corpus1.mpi.nl/qfs1/media-archive/dobes_data/Kola-Saami/Recordings/Language/KSDP/Skolt/Lexicon/Vocabulary/Media/kuaeqllec_SKO111211_ZMN_5.wav"
>MUO</a></td>
<td>NOT</td>
<td>SUO</td>
</tr>
<tr>
<td><em class="lg_mat">kääuˊc</em> 'kahdeksan'</td>
<td><a
href="http://corpus1.mpi.nl/qfs1/media-archive/dobes_data/Kola-Saami/Recordings/Language/KSDP/Skolt/Lexicon/Vocabulary/Media/kaeaeuqc_SKO111220_EL.wav"
>PAS</a></td>
<td><a
href="http://corpus1.mpi.nl/qfs1/media-archive/dobes_data/Kola-Saami/Recordings/Language/KSDP/Skolt/Lexicon/Vocabulary/Media/kaeaeuqc_SKO111219_KJ_1.wav"
>PET</a></td>
<td>MUO</td>
<td>NOT</td>
<td>SUO</td>
</tr>
</table>

<p>Tätä kirjainta äännetään pitkänä <em class="lg_mat">cc</em>:nä kuin /tts/ niin kuin seuraavassa
esimerkissä: </p>
<table>
<tr>
<td><em class="lg_mat">vacc</em> 'lapanen'</td>
<td><a
href="http://corpus1.mpi.nl/qfs1/media-archive/dobes_data/Kola-Saami/Recordings/Language/KSDP/Skolt/Lexicon/Vocabulary/Media/vacc_SKO111220_EL.wav"
>PAS</a></td>
<td><a
href="http://corpus1.mpi.nl/qfs1/media-archive/dobes_data/Kola-Saami/Recordings/Language/KSDP/Skolt/Lexicon/Vocabulary/Media/vacc_SKO111219_KJ_1.wav"
>PET</a></td>
<td><a
href="http://corpus1.mpi.nl/qfs1/media-archive/dobes_data/Kola-Saami/Recordings/Language/KSDP/Skolt/Lexicon/Vocabulary/Media/vacc_SKO111211_ZMN_5.wav"
>MUO</a></td>
<td><a
href="http://corpus1.mpi.nl/qfs1/media-archive/dobes_data/Kola-Saami/Recordings/Language/KSDP/Skolt/Lexicon/Vocabulary/Media/vaccNOT_SKO111211_ZMN_5.wav"
>NOT</a></td>
<td>SUO</td>
</tr>
<tr>
<td><em class="lg_mat">veäncceed</em> 'vihkiä'</td>
<td><a
href="http://corpus1.mpi.nl/qfs1/media-archive/dobes_data/Kola-Saami/Recordings/Language/KSDP/Skolt/Lexicon/Vocabulary/Media/veaencceed_SKO111220_EL.wav"
>PAS</a></td>
<td><a
href="http://corpus1.mpi.nl/qfs1/media-archive/dobes_data/Kola-Saami/Recordings/Language/KSDP/Skolt/Lexicon/Vocabulary/Media/veaencceed_SKO111219_KJ_1.wav"
>PET</a></td>
<td><a
href="http://corpus1.mpi.nl/qfs1/media-archive/dobes_data/Kola-Saami/Recordings/Language/KSDP/Skolt/Lexicon/Vocabulary/Media/veaencceed_SKO111211_ZMN_5.wav"
>MUO</a></td>
<td>NOT</td>
<td>SUO</td>
</tr>
<tr>
<td><em class="lg_mat">occanj</em> 'vähän'</td>
<td><a
href="http://corpus1.mpi.nl/qfs1/media-archive/dobes_data/Kola-Saami/Recordings/Language/KSDP/Skolt/Lexicon/Vocabulary/Media/occanj_SKO111220_EL.wav"
>PAS</a></td>
<td><a
href="http://corpus1.mpi.nl/qfs1/media-archive/dobes_data/Kola-Saami/Recordings/Language/KSDP/Skolt/Lexicon/Vocabulary/Media/occanj_SKO111219_KJ_1.wav"
>PET</a></td>
<td><a
href="http://corpus1.mpi.nl/qfs1/media-archive/dobes_data/Kola-Saami/Recordings/Language/KSDP/Skolt/Lexicon/Vocabulary/Media/occanj_SKO111211_ZMN_5.wav"
>MUO</a></td>
<td><a
href="http://corpus1.mpi.nl/qfs1/media-archive/dobes_data/Kola-Saami/Recordings/Language/KSDP/Skolt/Lexicon/Vocabulary/Media/occanjNOT_SKO111211_ZMN_5.wav"
>NOT</a></td>
<td>SUO</td>
</tr>
</table>
</section>

<section>
<title>Č č</title>
<p>Tätä kirjainta me kutsumme 'tse med sirkumfleks':ksi. Se on liudentunut hälyinen affrikaatta
/tš/. Vastaavaa äännettä suomen kielessä ei ole, mutta sen ääntämistä voi verrata englanti
äänteeseen /ch/ kuten sanassa <em>cheap</em> 'halpa' niin kuin seuraavassa esimerkissä: </p>

<table>
<!--<tr>
<td><em class="lg_mat">čiččâm</em></td>
<td>'sju'</td>
<td>PET</td>
<td>SUO</td>
<td><a href="../kurss_files/SKO070413Numeral0007.wav">MUO</a></td>
</tr>-->
<tr>
<td><em class="lg_mat">čääˊcc</em> 'вода'</td>
<td>PAS</td>
<td><a
href="http://corpus1.mpi.nl/qfs1/media-archive/dobes_data/Kola-Saami/Recordings/Language/KSDP/Skolt/Lexicon/Vocabulary/Media/tchaeaeqcc_SKO111219_KJ_1.wav"
>PET</a></td>
<td><a
href="http://corpus1.mpi.nl/qfs1/media-archive/dobes_data/Kola-Saami/Recordings/Language/KSDP/Skolt/Lexicon/Vocabulary/Media/tchaeaeqcc_SKO111211_ZMN_5.wav"
>MUO</a></td>
<td>NOT</td>
<td>SUO</td>
</tr>
<tr>
<td><em class="lg_mat">čockk</em> 'чурка, обрубок дерева'</td>
<td>PAS</td>
<td>PET</td>
<td><a
href="http://corpus1.mpi.nl/qfs1/media-archive/dobes_data/Kola-Saami/Recordings/Language/KSDP/Skolt/Lexicon/Vocabulary/Media/tchockk_SKO111211_ZMN_5.wav"
>MUO</a></td>
<td>NOT</td>
<td>SUO</td>
</tr>
<tr>
<td><em class="lg_mat">čâˊlmm</em> 'глаз'</td>
<td>PAS</td>
<td><a
href="http://corpus1.mpi.nl/qfs1/media-archive/dobes_data/Kola-Saami/Recordings/Language/KSDP/Skolt/Lexicon/Vocabulary/Media/tchayqlmm_SKO111219_KJ_1.wav"
>PET</a></td>
<td><a
href="http://corpus1.mpi.nl/qfs1/media-archive/dobes_data/Kola-Saami/Recordings/Language/KSDP/Skolt/Lexicon/Vocabulary/Media/tchayqlmm_SKO111211_ZMN_5.wav"
>MUO</a></td>
<td>NOT</td>
<td>SUO</td>
</tr>
</table>

<p>Tätä kirjainta äännetään pitkänä <em class="lg_mat">čč</em>:nä kuin /ttš/ niin kuin seuraavassa
esimerkissä: </p>

<table>
<tr>
<td><em class="lg_mat">njuhčč</em> 'лебедь'</td>
<td>PAS</td>
<td><a
href="http://corpus1.mpi.nl/qfs1/media-archive/dobes_data/Kola-Saami/Recordings/Language/KSDP/Skolt/Lexicon/Vocabulary/Media/njuhtchtch_SKO111219_KJ_1.wav"
>PET</a></td>
<td>MUO</td>
<td>NOT</td>
<td>SUO</td>
</tr>
<tr>
<td><em class="lg_mat">mooččâs</em> 'красивый'</td>
<td>PAS</td>
<td>PET</td>
<td>MUO</td>
<td>NOT</td>
<td>SUO</td>
</tr>
</table>
</section>

<section>
<title>Ʒ ʒ</title>
<p>Tätä kirjainta me kutsumme 'eds':ksi. Vastaavaa äännettä suomen kielessä ei ole, mutta sen
ääntämistä voi verrata pohjoissaamen äänteeseen /z/ kuten sanassa <em>boazu</em> 'poro' niin kuin
seuraavassa esimerkissä: </p>

<table>
<tr>
<td> </td>
<td> </td>
<td>PAS</td>
<td>PET</td>
<td>MUO</td>
<td>NOT</td>
<td>SUO</td>
</tr>
</table>

<p>Tätä kirjainta äännetään pitkänä <em class="lg_mat">ʒʒ</em>:nä kuin /ddz/ niin kuin seuraavassa
esimerkissä: </p>

<table>
<tr>
<td> </td>
<td> </td>
<td>PAS</td>
<td>PET</td>
<td>MUO</td>
<td>NOT</td>
<td>SUO</td>
</tr>
</table>
</section>

<section>
<title>Ǯ ǯ</title>
<p>Tätä kirjainta me kutsumme 'edsj':ksi. Vastaavaa äännettä suomen kielessä ei ole, mutta sen
ääntämistä voi verrata englanti äänteeseen /dg/ kuten sanassa <em>edge</em> 'reuna' niin kuin
seuraavassa esimerkissä: </p>

<table>
<tr>
<td> </td>
<td> </td>
<td>PAS</td>
<td>PET</td>
<td>MUO</td>
<td>NOT</td>
<td>SUO</td>
</tr>
</table>

<p>Tätä kirjainta äännetään pitkänä <em class="lg_mat">ǯǯ</em>:nä kuin /ddsj/ niin kuin seuraavassa
esimerkissä: </p>

<table>
<tr>
<td> </td>
<td> </td>
<td>PAS</td>
<td>PET</td>
<td>MUO</td>
<td>NOT</td>
<td>SUO</td>
</tr>
</table>
</section>

<section>
<title>D d</title>
<p>Tätä kirjainta me kutsumme 'tavallinen d':ksi. Sitä äännetään niin kuin suomen /d/.
<!--</p>

<table>
<tr>
<td> </td>
<td> </td>
<td>PET</td>
<td>MUO</td>
<td>NOT</td>
<td>SUO</td>
</tr>
</table>-->
</p>
</section>

<section>
<title>Đ đ</title>
<p>Tätä kirjainta me kutsumme 'd med strek':ksi. Sen ääntämistä voi verrata suomen "lespaava" /d/
vai englanti äänteeseen /th/ kuten sanassa <em>father</em> 'isä' niin kuin seuraavassa esimerkissä: </p>

<table>
<tr>
<td><em class="lg_mat">niõđ</em> 'jenter' / 'девочки'</td>
<td>PAS</td>
<td><a
href="http://corpus1.mpi.nl/qfs1/media-archive/dobes_data/Kola-Saami/Recordings/Language/KSDP/Skolt/Lexicon/Vocabulary/Media/niydh_SKO111219_KJ_1.wav"
>PET</a></td>
<td>MUO</td>
<td>NOT</td>
<td>SUO</td>
</tr>
<tr>
<td><em class="lg_mat">čââˊđ</em> 'sydän'</td>
<td>PAS</td>
<td><a
href="http://corpus1.mpi.nl/qfs1/media-archive/dobes_data/Kola-Saami/Recordings/Language/KSDP/Skolt/Lexicon/Vocabulary/Media/tchayayqdh_SKO111219_KJ_1.wav"
>PET</a></td>
<td>MUO</td>
<td>NOT</td>
<td>SUO</td>
</tr>
<tr>
<td><em class="lg_mat">ǩiõđ</em> 'kädet'</td>
<td>PAS</td>
<td><a
href="http://corpus1.mpi.nl/qfs1/media-archive/dobes_data/Kola-Saami/Recordings/Language/KSDP/Skolt/Lexicon/Vocabulary/Media/tchiydh_SKO111219_KJ_1.wav"
>PET</a></td>
<td>MUO</td>
<td>NOT</td>
<td>SUO</td>
</tr>
<tr>
<td><em class="lg_mat">ǩiđđ</em> 'kevät'</td>
<td>PAS</td>
<td><a
href="http://corpus1.mpi.nl/qfs1/media-archive/dobes_data/Kola-Saami/Recordings/Language/KSDP/Skolt/Lexicon/Vocabulary/Media/tchidhdh_SKO111219_KJ_1.wav"
>PET</a></td>
<td>MUO</td>
<td>NOT</td>
<td>SUO</td>
</tr>
<tr>
<td><em class="lg_mat">ođđ</em> 'ny' / 'uusi'</td>
<td>PAS</td>
<td><a
href="http://corpus1.mpi.nl/qfs1/media-archive/dobes_data/Kola-Saami/Recordings/Language/KSDP/Skolt/Lexicon/Vocabulary/Media/odhdh_SKO111219_KJ_1.wav"
>PET</a></td>
<td>MUO</td>
<td>NOT</td>
<td>SUO</td>
</tr>
<tr>
<td><em class="lg_mat">mueˊđđ</em> 'täti'</td>
<td>PAS</td>
<td><a
href="http://corpus1.mpi.nl/qfs1/media-archive/dobes_data/Kola-Saami/Recordings/Language/KSDP/Skolt/Lexicon/Vocabulary/Media/mueqdhdh_SKO111219_KJ_1.wav"
>PET</a></td>
<td>MUO</td>
<td>NOT</td>
<td>SUO</td>
</tr>
<tr>
<td><em class="lg_mat">nõđđ</em> 'kahva, varsi'</td>
<td>PAS</td>
<td><a
href="http://corpus1.mpi.nl/qfs1/media-archive/dobes_data/Kola-Saami/Recordings/Language/KSDP/Skolt/Lexicon/Vocabulary/Media/nydhdh_SKO111219_KJ_1.wav"
>PET</a></td>
<td>MUO</td>
<td>NOT</td>
<td>SUO</td>
</tr>
</table>
</section>

<section>
<title>G g</title>
<p>Tätä kirjainta me kutsumme 'tavallinen g':ksi. Sitä äännetään niin kuin suomen /g/.
<!--</p>

<table>
<tr>
<td> </td>
<td> </td>
<td>PET</td>
<td>MUO</td>
<td>NOT</td>
<td>SUO</td>
</tr>
</table>--></p>
</section>

<section>
<title>Ǥ ǥ</title>
<p>Tätä kirjainta me kutsumme 'g med strek':ksi. Se on on soinnillinen palataalispirantti: g jossa
ilma pääsee virtaamaan. </p>

<table>
<tr>
<td> </td>
<td> </td>
<td>PAS</td>
<td>PET</td>
<td>MUO</td>
<td>NOT</td>
<td>SUO</td>
</tr>
</table>
</section>

<section>
<title>Ǧ ǧ</title>
<p>Tätä kirjainta me kutsumme 'g med hake':ksi ja liudentunut, etäinen puolisoinnillinen g. </p>

<table>
<tr>
<td> </td>
<td> </td>
<td>PAS</td>
<td>PET</td>
<td>MUO</td>
<td>NOT</td>
<td>SUO</td>
</tr>
</table>
</section>

<section>
<title>H h</title>
<p>Tätä kirjainta äännetään niin kuin suomen /h/. </p>

<table>
<tr>
<td> </td>
<td> </td>
<td>PAS</td>
<td>PET</td>
<td>MUO</td>
<td>NOT</td>
<td>SUO</td>
</tr>
</table>
</section>

<section>
<title>J j</title>
<p>Tätä kirjainta äännetään niin kuin suomen /j/. </p>

<table>
<tr>
<td> </td>
<td> </td>
<td>PAS</td>
<td>PET</td>
<td>MUO</td>
<td>NOT</td>
<td>SUO</td>
</tr>
</table>
</section>

<section>
<title>K k</title>
<p>Tätä kirjainta me kutsumme 'tavallinen k'. Sitä äännetään niin kuin suomen /k/. </p>

<table>
<tr>
<td> </td>
<td> </td>
<td>PAS</td>
<td>PET</td>
<td>MUO</td>
<td>NOT</td>
<td>SUO</td>
</tr>
</table>
</section>

<section>
<title>Ǩ ǩ</title>
<p>Tätä kirjainta me kutsumme 'k med hake'. Se liudentunut hyvin etäinen k, jossa piirteitä /t/:stä
ja /k/:sta. </p>

<table>
<tr>
<td> </td>
<td> </td>
<td>PAS</td>
<td>PET</td>
<td>MUO</td>
<td>NOT</td>
<td>SUO</td>
</tr>
</table>
</section>

<section>
<title>L l</title>
<p>Tätä kirjainta äännetään niin kuin suomen /l/. Husk at den er alltid mørk, bortset fra når den er
markert med ´ (se <a href="pronunciation-sign.fin.html#´+(pehmennysmerkki)">pehmennysmerkki</a>)
eller når den er del av bokstav-kombinasjonen <a href="pronunciation-consonant.fin.html#lj">lj</a>. </p>

<table>
<tr>
<td> </td>
<td> </td>
<td>PAS</td>
<td>PET</td>
<td>MUO</td>
<td>NOT</td>
<td>SUO</td>
</tr>
</table>
</section>

<section>
<title>LJ lj</title>
<p>Tämä konsonanttiyhtymä kuvaa yhtä ääntä, eikä yhtymää äänteistä /l/+/j/. Tätä siis ei saa ääntää
kahtena konsonantina! Se on /j/-mäisesti äännetty /l/. Äänne voi olla lyhyt tai pitkä
koltansaamessa, mutta tässä kirjoitetaan vain ensimmäinen osa kaksi kertaa. Voit myös verrata
pohjoissaamen /lj/:n kanssa. </p>

<table>
<tr>
<td><em class="lg_mat">viˊllj</em> 'bror'</td>
<td>PAS</td>
<td>PET</td>
<td>MUO</td>
<td>NOT</td>
<td>SUO</td>
</tr>
<tr>
<td><em class="lg_mat">šellj</em> 'gård'</td>
<td>PAS</td>
<td>PET</td>
<td>MUO</td>
<td>NOT</td>
<td>SUO</td>
</tr>
<tr>
<td><em class="lg_mat">vaˊlljeed</em>
</td>
<td>PAS</td>
<td>PET</td>
<td>MUO</td>
<td>NOT</td>
<td>SUO</td>
</tr>
</table>
</section>

<section>
<title>NJ nj</title>
<p>Tämä konsonanttiyhtymä kuvaa yhtä ääntä, eikä yhtymää äänteistä /n/+/j/. Tätä siis ei saa ääntää
kahtena konsonantina! Se on /j/-mäisesti äännetty /n/. Äänne voi olla lyhyt tai pitkä
koltansaamessa, mutta tässä kirjoitetaan vain ensimmäinen osa kaksi kertaa. Voit myös verrata
pohjoissaamen /nj/:n kanssa. </p>

<table>
<tr>
<td><em class="lg_mat">Njauddâm</em> 'Neiden'</td>
<td>PAS</td>
<td>PET</td>
<td>MUO</td>
<td>NOT</td>
<td>SUO</td>
</tr>
<tr>
<td><em class="lg_mat">lõnnj</em> 'rom'</td>
<td>PAS</td>
<td>PET</td>
<td>MUO</td>
<td>NOT</td>
<td>SUO</td>
</tr>
<tr>
<td><em class="lg_mat">occanj</em> 'en smule'</td>
<td>PAS</td>
<td><a
href="http://corpus1.mpi.nl/qfs1/media-archive/dobes_data/Kola-Saami/Recordings/Language/KSDP/Skolt/Lexicon/Vocabulary/Media/occanj_SKO111219_KJ_1.wav"
>PET</a></td>
<td><a
href="http://corpus1.mpi.nl/qfs1/media-archive/dobes_data/Kola-Saami/Recordings/Language/KSDP/Skolt/Lexicon/Vocabulary/Media/occanj_SKO111211_ZMN_5.wav"
>MUO</a></td>
<td><a
href="http://corpus1.mpi.nl/qfs1/media-archive/dobes_data/Kola-Saami/Recordings/Language/KSDP/Skolt/Lexicon/Vocabulary/Media/occanjNOT_SKO111211_ZMN_5.wav"
>NOT</a></td>
<td>SUO</td>
</tr>
</table>
</section>

<section>
<title>Ŋ ŋ</title>
<p>vastaa suomen "äng"-äännettä. </p>

<table>
<tr>
<td> </td>
<td> </td>
<td>PAS</td>
<td>PET</td>
<td>MUO</td>
<td>NOT</td>
<td>SUO</td>
</tr>
</table>
</section>

</body>
</document>
